---
title: "TP2"
output: html_notebook
---
# Trabajo práctico 2: Estadística Descriptiva

Alumno:Pedro Joel Burgos
```{r}
install.packages("scales")
library(scales)
#agrego estas librerias para mas adelante
```

## Parte 1

### Punto 1

```{r}

datosTP2<-read.csv("ar_properties.csv",stringsAsFactors = FALSE)
datosTP2_barrios <- datosTP2[datosTP2$l3 =="Boedo" | datosTP2$l3 =="Colegiales" |datosTP2$l3 =="Centro / Microcentro" | datosTP2$l3=="Mataderos" |datosTP2$l3=="Puerto Madero",]
#Construyo el dataset pedido.

#por la existencia de algunos NAs lo que es hago es hacer que el dataset elimine los datafranes faltantes
indices <- !is.na(datosTP2_barrios$surface_total) & !is.na(datosTP2_barrios$surface_covered) & !is.na(datosTP2_barrios$rooms)
datosTP2_barrios <- datosTP2_barrios[indices,]

#Me fijo si tienen algun NA
any(is.na(datosTP2_barrios$surface_total))
any(is.na(datosTP2_barrios$surface_covered))
any(is.na(datosTP2_barrios$rooms))
#Veo cuantas propiedades tiene cada barrio
length(datosTP2_barrios[datosTP2_barrios$l3 == "Boedo",]$property_type)
length(datosTP2_barrios[datosTP2_barrios$l3 == "Colegiales",]$property_type)
length(datosTP2_barrios[datosTP2_barrios$l3 == "Centro / Microcentro",]$property_type)
length(datosTP2_barrios[datosTP2_barrios$l3 == "Mataderos",]$property_type)
length(datosTP2_barrios[datosTP2_barrios$l3 == "Puerto Madero",]$property_type)
```
### Punto 2
```{r}
sup_total_boedo<-datosTP2_barrios[datosTP2_barrios$l3 == "Boedo",]$surface_total
habi_boedo<-datosTP2_barrios[datosTP2_barrios$l3 == "Boedo",]$rooms
hist(sup_total_boedo,breaks=seq(min(sup_total_boedo),max(sup_total_boedo)+25,25),xlim=c(0,5000))
barplot(sort(prop.table(table(habi_boedo)),decreasing=TRUE))
```
Viendo el histograma de la superficie total tienden a ser mas frecuente que aparezca con valores menores a 1000 y "cerca" del 0,sin mencionar a una o unas cuantas superficies que superan el 4000 de largo y en el barplot de habitaciones suele ser mas comun que haya 2.

```{r}
sup_total_colegiales<-datosTP2_barrios[datosTP2_barrios$l3 == "Colegiales",]$surface_total
habi_colegiales<-datosTP2_barrios[datosTP2_barrios$l3 == "Colegiales",]$rooms
hist(sup_total_colegiales,breaks=seq(min(sup_total_colegiales),max(sup_total_colegiales)+25,25),xlim=c(0,5000))
barplot(sort(prop.table(table(habi_colegiales)),decreasing=TRUE))
```
A diferencia de Boedo en superficie total es muy similar solo que no hay ninguna superficie que supere los 1000 y en caso de habitaciones las de 11 aca serian las menos frecuente a diferencias de las de 18 de Boedo

```{r}
sup_total_cen_mic<-datosTP2_barrios[datosTP2_barrios$l3 == "Centro / Microcentro",]$surface_total
habi_cen_mic<-datosTP2_barrios[datosTP2_barrios$l3 == "Centro / Microcentro",]$rooms
hist(sup_total_cen_mic,breaks=seq(min(sup_total_cen_mic),max(sup_total_cen_mic)+25,25),xlim=c(0,5000))
barplot(sort(prop.table(table(habi_cen_mic)),decreasing=TRUE))
```
Caso curioso aca que de 1000 para adelante aparezca una superficies aunque no sean frencuentes y que solo 1 habitacion sean la mas frencuente a diferencia de las 2 de boedo y colegiales
```{r}
sup_total_mataderos<-datosTP2_barrios[datosTP2_barrios$l3 == "Mataderos",]$surface_total
habi_mataderos<-datosTP2_barrios[datosTP2_barrios$l3 == "Mataderos",]$rooms
hist(sup_total_mataderos,breaks=seq(min(sup_total_mataderos),max(sup_total_mataderos)+25,25),xlim=c(0,5000))
barplot(sort(prop.table(table(habi_mataderos)),decreasing=TRUE))
```
En temas de superficie no difere tanto de los demas y no presenta superficie mas alla de 1000 ,aunque aca las 3 habitaciones son lo mas frecuentes.

```{r}
sup_total_puerto_madero<-datosTP2_barrios[datosTP2_barrios$l3 == "Puerto Madero",]$surface_total
habi_puerto_madero<-datosTP2_barrios[datosTP2_barrios$l3 == "Puerto Madero",]$rooms
hist(sup_total_puerto_madero,breaks=seq(min(sup_total_puerto_madero),max(sup_total_puerto_madero)+25,25),xlim=c(0,5000))
barplot(sort(prop.table(table(habi_puerto_madero)),decreasing=TRUE))
```
En la superficie hay bastante pero solo algunos llegan a 1000 y 3 habitaciones son las mas frecuentes

### Punto 3

```{r}

lista_De_superficies_totales<-list(sup_total_puerto_madero,sup_total_colegiales,
                                   sup_total_boedo,sup_total_cen_mic,
                                   sup_total_mataderos)
saco_promedios<-function(bar1){
  return(mean(bar1))
}

saco_desvio_standar<-function(bar2){
  return(sd(bar2))
}

saco_mediana<-function(bar3){
  return(median(bar3))
}

saco_cuartiles<-function(bar4){
  return(quantile(bar4))
}

nombre_barrios_selec<- unique(datosTP2_barrios$l3)
caracteriza<-c("Promedio","Desvio estandar","Mediana")
cuar<-c("0%" ,"25%" ,"50%" ,"75%","100%" )

punto3_tab <-matrix(NA,nrow=length(nombre_barrios_selec), ncol=length(c(caracteriza,saco_cuartiles(sup_total_mataderos))))
colnames(punto3_tab)<-c(caracteriza,cuar)
rownames(punto3_tab)<-nombre_barrios_selec

vec_unido<-function(bar5){
  vec_union_1<-c(saco_promedios(bar5),
                 saco_desvio_standar(bar5),
                 saco_mediana(bar5),
                 saco_cuartiles(bar5))
  return(vec_union_1)
}

punto_3 <- punto3_tab
for (i_1 in 1:5) {
      punto_3[i_1,]<-vec_unido(lista_De_superficies_totales[[i_1]])
}
punto_3
```

#### a) La mediana comparada con la media es igual ,eso quiere decir que la distribucion es acorde tanto en numeros usados y orden , porque  la mediana es el numero en medio de todo el "vector" y la media es el promedio [1,2,3] por ejemplo tiene 2 de mediana y 2 de media pero [1,6,5] es 6 la mediana y 4 la media

#### b) entre los valores del desvio standar que serian entre 72,48 y 289,65 ,podriamos rendondera entre 72 y 290

#### c) la propiedad mas grande es la de puerto madero que con un 100% de esta es 7971 total

#### d) varia mas en mataderos


### PUNTO 4
```{r}
boxplot(sup_total_boedo,outline=FALSE)
boxplot(habi_boedo,outline=FALSE)
```
En la superficie nos muestra que entre 40 y 80-90 se encuentra los datos mas centrales(cerca a la mediana)
y en habitaciones la mediana justamente cae al principio de boxplot diciendo que el numero entremedio de es distinto al
percentil 50% quiere decir que la distribucion no es simetrica
```{r}
boxplot(sup_total_colegiales,outline=FALSE)
boxplot(habi_colegiales,outline=FALSE)
```
Muy parecido a boedo pero solo aca la superficie ,el 25% va en 50 hasta 75% que es 100 y siendo meno justo con las medida

```{r}
boxplot(sup_total_cen_mic,outline=FALSE)
boxplot(habi_cen_mic,outline=FALSE)
```
En el caso de la superficie muy similares a las anteriores pero en las habitaciones va de 1 a 3 con una mediana cerca de 2 podriamos suponer que son simetricos si solo observamos a ojo el grafico
```{r}
boxplot(sup_total_mataderos,outline=FALSE)
boxplot(habi_mataderos,outline=FALSE)
```
En el caso de la superfie como habitaciones podemos decir que la mediana no coincide con la media

```{r}
boxplot(sup_total_puerto_madero,outline=FALSE)
boxplot(habi_puerto_madero,outline=FALSE)
```
Aca podemos notar que la mediana esta en el 75% de la habitacion

### PUNTO 5
```{r}

sc<-datosTP2_barrios$surface_covered
rm<-datosTP2_barrios$rooms
tamanio_promedio_habi<- sc / rm

```
## Relación entre el precio y las características de una propiedad

### PUNTO 1)
```{r}
solo_dolar<-datosTP2_barrios$currency=="USD" & !is.na(datosTP2_barrios$currency)
datosTP2_barrios_dolar<-datosTP2_barrios[solo_dolar,]
#ahora todos son dolares
fondo<-datosTP2_barrios_dolar$surface_total - datosTP2_barrios_dolar$surface_covered
```
### PUNTO 2)
```{r}
with(datosTP2_barrios_dolar,{
plot(price,surface_total,log="xy")
})
with(datosTP2_barrios_dolar,{
plot(price,surface_total)
})

```


```{r}
with(datosTP2_barrios_dolar,{
plot(price,surface_covered,log="xy")
})
with(datosTP2_barrios_dolar,{
plot(price,surface_covered)
})

```
```{r}
with(datosTP2_barrios_dolar,{
plot(price,fondo,log="x")
})
with(datosTP2_barrios_dolar,{
plot(price,fondo)
})

```
```{r}

sc_sin_dolar<-datosTP2_barrios_dolar$surface_covered
rm_sin_dolar<-datosTP2_barrios_dolar$rooms
tamanio_promedio_habi_sin_dolar<- sc_sin_dolar / rm_sin_dolar


with(datosTP2_barrios_dolar,{
plot(price,tamanio_promedio_habi_sin_dolar,log="xy")
})

with(datosTP2_barrios_dolar,{
plot(price,tamanio_promedio_habi_sin_dolar)
})
```
En la relacion entre cada variable puedo observar que no necesariamente por tener una superficie total o cubierta o muchas habitaciones implica que sea caro ,podes tener misma cantidad y mayor precio , en el fondo la superficie que no fue cubierta vale mucho por si misma.
Log me permite ver distinto comportamiento y ser mejor visualizado que pasa en cierta zona del cuadro , y una tendencia general podria ser que sin el log la visualizacion queda muy aplanada diciendome poco de lo que ocurre

### PUNTO 3)

```{r}

with(datosTP2_barrios_dolar,{
  propiedades <-unique(l3)
  colores<-rainbow(length(propiedades))
  names(colores)<-propiedades
  plot(surface_total,price,log="xy",col=alpha(colores[l3],0.2),pch=10)
  legend("right",legend=propiedades,col=colores,pch=16)
})
```

### PUNTO 4)
```{r}
with(datosTP2_barrios_dolar,{
  propiedades <-unique(property_type)
  colores<-rainbow(length(propiedades))
  names(colores)<-propiedades
  plot(surface_total,price,log="xy",col=alpha(colores[property_type],0.2),pch=10)
  legend("right",legend=propiedades,col=colores,pch=16)
})
```
Puedo observar que mayormente puerto madero es el lugar donde mas caro y barato sale incluso aunque tenga en promedio la misma
superficie total aunque el mas bajo parece ser microcentro ,en cambio si hablamos de distintos tipos de propiedades en todos lados abundan los departamento con la misma o no cantidad de superficie puede variar mucho el precio


## CONCLUSIONES
Lo que aprendi del dataset es que no solo la cantidad de superficie hace depender el precio , la mediana no siempre es la media en las distintas columnas y que lo que abundan son los departamento como tipo de propiedades
